【裁判字號】    98,抗,168
【裁判日期】    980703
【裁判案由】    交付贈與物  等
【裁判全文】
臺灣高等法院高雄分院民事裁定           98年度抗字第168號
抗  告  人  甲○○
            乙○○
上列抗告人因與相對人丙○○間請求交付贈與物等事件，對於民
國98年5月13日臺灣高雄地方法院98年度補字第638號所為裁定提
起抗告，本院裁定如下：
    主  文
抗告駁回。
抗告訴訟費用由抗告人負擔。
    理  由
一、抗告意旨略以：抗告人因與相對人間有贈與協議，請求相對
    人將其所有坐落高雄市○○區○○段1184地號土地及其上同
    段建號2015號建物（下稱系爭房地）移轉登記予抗告人，惟
    系爭房地經抵押權人國泰世華銀行聲請查封，現已進入第二
    次拍賣程序，經鑑價為新台幣（下同）592 萬元。倘系爭房
    地經拍定而無法移轉登記予抗告人時，所得價金扣除第一順
    位抵押債權420 萬元及抗告人積欠王賜財之債權56萬元後，
    餘額96萬元即為相對人應賠償抗告人之價額。故抗告人於贈
    與契約所受之實際利益並非系爭房地之價值。原裁定逕以系
    爭房地課稅現值核定訴訟標的之價額為309 萬6300元，顯有
    違誤，爰求予廢棄原裁定。
二、以一訴主張數項標的者，其價額合併計算之。但所主張之數
    項標的互相競合或應為選擇者，其訴訟標的價額，應依其中
    價額最高者定之，民事訴訟法第77條之2第1項定有明文，此
    係關於訴之客觀合併時訴訟標的價額核定之規定，於訴之客
    觀合併中有牽連關係之單純合併情形者，亦有適用。查抗告
    人起訴聲明為：相對人應將系爭房地於限制登記事項塗銷後
    移轉登記予抗告人，如遭拍賣不能移轉登記時，應賠償抗告
    人96萬元。此「特定物之代償請求」，其主位請求與補充請
    求兩者間有附隨關係，乃訴之客觀合併中有牽連關係之單純
    合併，依上開說明，其訴訟標的價額，即應依其中價額最高
    者定之，亦即應依民事訴訟法第77條之1 第2 項前段規定，
    以系爭房地起訴時之交易價額為準。原裁定以系爭土地之公
    告現值262 萬8000元及系爭房屋之房屋稅課稅現值46萬8300
    元，核定訴訟標的價額為309 萬6300元，核無違誤。抗告意
    旨聲明廢棄原裁定，為無理由，應予駁回。
三、據上論結，本件抗告為無理由，依民事訴訟法第495條之1第
    1項、第449條第1項、第95條、第78條，裁定如主文。
中    華    民    國    98    年    7     月    3     日
                            民事第六庭
                                審判長法官  許明進
                                法      官  李炫德
                                法      官  徐文祥
以上正本證明與原本無異。
如不服本裁定應於送達後10日內向本院提出再抗告狀（並按他造
當事人之人數附繕本），並繳納再抗告費新臺幣1,000 元。
再為抗告僅得以適用法規顯有錯誤為理由，並應委任律師為代理
人。
中    華    民    國    98    年    7     月    3     日
                                書  記  官  呂素珍
附註：
抗告人之配偶、三親等內之血親、二親等內之姻親，或抗告人為
法人、中央或地方機關時，其所屬專任人員具有律師資格並經法
院認適當者，亦得為第三審代理人。
抗告人或其法定代理人具有律師資格者及前項情形，應於提起抗
告或委任時釋明之。


司法院資訊處製作；財團法人民間司法改革基金會備份。
